【裁判字號】    89,易,731
【裁判日期】    890424
【裁判案由】    妨害自由
【裁判全文】
臺灣臺南地方法院刑事判決                          八十九年度易字第七三一號
    公  訴  人  臺灣台南地方法院檢察署檢察官
    被      告  甲○○
    選任辯護人  于志良
右列被告因妨害自由案件，經檢察官提起公訴（八十八年度偵字第一四七八二號），
本院判決如左：
    主  文
甲○○不依法令搜索他人住宅，處罰金壹仟元，如易服勞役，以參佰元折算壹日。
    事  實
一、甲○○於民國八十八年八月十日晚上十一時十分許，因懷疑其夫吳永隆在乙○○
    位於台南市○○街一百三十五號七樓之十一之住處與乙○○通姦，遂會同警員於
    上揭時前間前往上址捉姦，嗣因吳永隆與乙○○在內拖延甚久始開門，甲○○因
    急於取得上開二人通姦之證據，明知自己並非有搜索權之人，竟強行進入乙○○
    居住之上開房間，擅自搜索該房間內之抽屜、衣櫃、及浴室之垃圾桶。
二、案經乙○○訴請台灣台南地方法院檢察署檢察官偵查起訴。
    理  由
一、訊據被告甲○○固不否認有在乙○○房間之浴室搜索拉圾桶之事實，惟矢口否認
    有搜索抽屜、衣櫃等情事，辯稱：伊僅拿垃圾桶內之衛生紙云云。惟查被告有違
    法搜索抽屜及衣櫃等情事，業據被害人乙○○指訴綦詳，核與在場證人吳永隆證
    述之情節相符，次查被告與在場警員丙○○、丁○○抵達乙○○位於台南市○○
    街一百三十五號七樓之十一之住處時，被告未待警員丁○○入內搜索，即自行進
    入乙○○住處，並據證人丁○○到庭證述明確。按 (一)因逮捕被告或執行拘提
    羈押者，(二)因追躡現行犯或逮捕脫逃人者，(三)有事實足信為有人在內犯罪而
    情形急迫者，「司法警察或司法警察官」雖無搜索票，得逕行搜索住宅或其他處
    所，刑事訴訟法第一百三十一條第一項定有明文。故依刑事訴訟法所定僅「司法
    警察或司法警察官」方對被告住宅等處有搜索權，一般人民就案件縱有利害關係
    ，亦無因而享有搜索權，是以縱認被告所述其僅搜索垃圾桶一節為真，其既非有
    搜索權人，業如前述，即不得為搜索行為，應堪認定。是告訴人指被告非有搜索
    權人，有上開違法搜索情事，自堪採信，本案事證明確，被告犯行，應堪認定。
二、核被告所為，係犯刑法第三百零七條之罪。爰審酌被告因婚姻、家庭失和，一時
    情急，方未待有搜索權人實施搜索，即自行為之，其情尚可憫恕等一切情狀，從
    輕處如主文所示之刑，並諭知易服勞役之折算標準，以資懲儆。
據上論斷，應依刑事訴訟法第二百九十九條第一項前段，刑法第三百零七條第一項、
第四十二條第二項，罰金罰鍰提高標準條例第一條前段、第二條，判決如主文。
本案經檢察官吳勇輝到庭執行職務。
中    華    民    國      八十九    年      四        月    二十四      日
                              臺灣臺南地方法院刑事第一庭
                                      法  官 石家禎
右正本證明與原本無異
如不服本判決應於送達後十日內向本院提出上訴狀
                                      書記官 葉東平
中    華    民    國      八十九    年      四        月    二十四      日
附錄本案論罪科刑法條全文：
刑法第三百零七條：不依法令搜索他人身體、住宅、建築物、舟、車或航空機者者，
處二年以下有期徒刑、拘役或三百元以下罰金。


司法院資訊處製作；財團法人民間司法改革基金會備份。
